【裁判字號】    89,上訴,1314
【裁判日期】    890315
【裁判案由】    違反槍砲彈藥刀械管制條例等
【裁判全文】
臺灣高等法院刑事判決                          八十九年度上訴字第一三一四號
    上  訴  人
    即  被  告  戊○○
    指定辯護人  本院甲○辯護人
右上訴人因違反槍砲彈藥刀械管制條例等案件，不服臺灣板橋地方法院八十九年度訴
緝字第一號，中華民國八十九年三月十五日第一審判決（起訴案號：臺灣板橋地方法
院檢察署八十七年度偵字第五八○一、九三八○號）提起上訴，本院判決如左：
    主  文
原判決撤銷。
戊○○共同意圖為自己不法之所有，以恐嚇使人將本人之物交付，未遂，累犯，處有
期徒刑壹年肆月。
扣案偽造之卓萬昌、許永吉、莊坤霖、郭木生、吳明欉、李安、黃才虎、孫定雄、王
村源、蔡顯爵名義之委託書共十紙沒收。
    事  實
一、戊○○曾有竊盜及詐欺等前科，其中於民國八十二年七月間因詐欺案件，經台灣
    高雄地方法院判處有期徒刑一年六月，本院判決駁回上訴確定，於八十四年七月
    二十七日縮刑期滿視為刑之執行完畢，猶不知悔改，與辛建倫、陳志龍（以上二
    人均已另案判處罪刑）、乙○○（未據起訴）、游志泓（原審法院另行審理中）
    等人均明知台北縣鶯歌鎮○○○街七十二號原詰營造工程有限公司（下簡稱原詰
    公司）之下游廠商，並未委託渠等索討債務之事，竟共同基於意圖為自己不法所
    有之犯意聯絡，以代原詰公司下游協力廠商卓萬昌、許永吉、莊坤霖、郭木生、
    吳明欉、李安、黃才虎、孫定雄、王村源、蔡顯爵等十人索討債務之名，北上委
    請莊俊雄、賴勝宏（以上二人已另案判處罪刑）等人共同以恐嚇手段代原詰公司
    之下游廠向原詰公司索討債務，莊俊雄應允後，遂於八十七年三月九日十時三十
    分許，由莊俊雄率同賴勝宏、戊○○、辛建倫、陳志龍、乙○○等人，分乘二部
    車輛至原詰公司，由戊○○持原詰公司下游協力廠商卓萬昌等人所有之工程估價
    單影本等，以伊受原詰公司下游廠商之委託為名，要向丙○○索討原詰公司在高
    雄南二高３９３標台電鳳山區○○○路工程所積欠工程款新臺幣（下同）二百四
    十萬元。丙○○因該工程單據不清，且無下游廠商之委託書，付款又非其所得決
    定之緣故而拒絕付款，戊○○等人在索討債務未有結果後，竟基於妨害自由之犯
    意聯絡，即以吃飯為由恃眾強邀丙○○至桃園、楊梅等地，於車行途中戊○○並
    對丙○○稱：要在十日內付清工程款，否則將對其不利，要給其好看等語，並稱
    ：為何別人就討得到錢，伊就要不到錢，你是不是要吃槍頭等語，向丙○○恐嚇
    。戊○○等人在吃完飯後並強行將丙○○載回桃園楊梅鎮之住處，表示已知曉丙
    ○○住處暗示丙○○不得妄動，戊○○復對丙○○稱：如敢報案要其家人好看等
    語後始行離去，使丙○○心生恐懼，並以此非法方法剝奪丙○○行動之自由達數
    小時。嗣戊○○於返回高雄後，即於八十七年三月十一日，在高雄仁武某處，委
    由不知情之高姓不詳名字之代書（成年人），偽造原詰公司下游協力廠商卓萬昌
    、許永吉、莊坤霖、郭木生、吳明欉、李安、黃才虎、孫定雄、王村源、蔡顯爵
    等十人之署押、指印，並偽造成委託書共十份，表明委託戊○○代為向原詰公司
    索討債務之文句，而足生損害於卓萬昌等十人。同年月十三日，戊○○即持上開
    偽造之委託書，與乙○○（嗣後並未與戊○○同去原詰公司）及不知情而僅單純
    為索討債務之原詰公司下游廠商張恒華（業經檢察官為不起訴處分）共同北上，
    嗣於同年月十三日上午十時許，戊○○隨即連絡上莊俊雄，並約定十一時三十分
    許在原詰公司前會合，莊俊雄即指示賴勝宏攜帶槍械再次前往討債（按戊○○對
    於賴勝宏攜帶槍械一節並不知情，詳如後述），並通知宋化宏、陳總興（以上二
    人業經判處罪刑）等人一同前往討債，賴勝宏遂將早經意圖供自己犯罪用而持有
    之如附表壹編號二所示之制式九二手槍、編號一之改造模型槍、編號三不具殺傷
    力之改造仿一七型半自動手槍各一支，及制式、土造子彈共四十九發（其中子彈
    四發，經送鑑後認不具殺傷力；另十發鑑定時經試射而滅失）攜出，並要求不知
    情之謝國光（業經檢察官為不起訴處分）駕駛ＬＤ─４８０７號自小客車載其前
    往，在距離原詰公司外約三百公尺處車內等候莊俊雄或宋化宏之指示，即在討債
    過程中若發生糾紛可立即攜槍入內鎮場；莊俊雄並指示陳總興駕駛莊俊雄所有車
    號ＢＸ─六一一三號自小客車搭載其與宋化宏共同趕至原詰公司討債，並與戊○
    ○及廠商張恆華在原詰公司會合。宋化宏等人在抵達原詰公司後，即由宋化宏將
    其使用之行動電話一具，交付賴勝宏做為與其聯絡之工具，並與莊俊雄、陳總興
    、戊○○、張恒華等人會合後，於同日十一時三十分許，一同進入原詰公司。戊
    ○○進入原詰公司後，即取出前開偽造卓萬昌等十人之委託書出示予張國展、丙
    ○○而行使之，戊○○、莊俊雄、陳總興、宋化宏等並基於恐嚇之犯意聯絡，由
    莊俊雄、戊○○分坐原詰公司負責人張國展二側，宋化宏、張恆華二人則坐在對
    面，陳總興則於該公司內四處走動。其間莊俊雄除指責丙○○一直推託不肯還錢
    外，並稱先前給十日是給他面子，今日一定要還錢，否則將對其不利等語，使在
    場之張國展、丙○○心生畏怖，而致生危害於安全，張國展見渠等來意不善，但
    因迫於情勢，若立即離去恐生不測，僅得虛予應付並俟機報警。嗣於八十七年三
    月十三日十二時三十分許，為據報前來之警員在距原詰公司三百公尺外之ＬＤ─
    ４８０７號自用小客車內查獲賴勝宏、謝國光，自賴勝宏身上扣得改造之如附表
    壹編號三所示之改造手槍一把、子彈十六發，自車內皮包中扣得賴勝宏所有之如
    附表壹所示之改造模型槍、九二制式手槍各一支、子彈三十三發；於原詰公司屋
    內則查獲宋化宏、陳總興、戊○○三人，並扣得前開偽造之委託書十份，莊俊雄
    則先行逃逸。
二、案經被害人張國展、丙○○訴由台北縣警察局三峽分局報請臺灣板橋地方法院檢
    察署檢察官偵查起訴。
    理  由
一、上訴人即被告戊○○經合法傳喚，無正當之理由不到庭，據其於原審審理時固坦
    承有於右開時地持上開偽造之委託書夥同同案被告莊俊雄等人前去原詰公司索討
    債務等情不諱，惟矢口否認有右開犯行，辯稱：伊係受案外人乙○○之邀共同前
    去原詰公司核對工程款，在機場遇到陳志龍及辛建倫，到了台北在喝酒時又遇到
    莊俊雄等人，莊俊雄主動要帶伊去原詰公司，當天伊並未強押被害人丙○○去吃
    飯，亦未出言恐嚇被害人，而原詰公司下游廠商之委託書，係某高姓代書交給伊
    的，伊並不知該委託書係偽造的云云。
二、經查：
  (一)本件原詰公司固在高雄南二高３９３標台電鳳山區○○○路工程中積欠下游廠商
    卓萬昌、許永吉、莊坤霖、郭木生、吳明欉、李安、黃才虎、孫定雄、王村源、
    蔡顯爵等人工程款共一、二百餘萬元（實際金額尚有爭執），惟該下游廠商卓萬
    昌等人並未委託戊○○等人代為向原詰公司索討該工程款，而戊○○所持有卓萬
    昌等十人之委託書十紙亦係出於偽造的等情，業據証人即各該廠商卓萬昌、許永
    吉、郭木生、吳明欉、李安、黃才虎、孫定雄、王村源、蔡顯爵等人於警訊時証
    述明確（見偵查卷第一七三頁至第一七七頁、第一九五頁至第二○○頁），核與
    被告戊○○於檢察官偵訊時供稱：上開委託書係伊於八十七年三月十一日在高雄
    縣仁武鄉委託高姓代書所寫的等語相符，並有該扣案偽造之委託書十份附卷（見
    偵查卷第三十八頁至第五十八頁）可稽，是被告戊○○於原審審理中改稱：上開
    委託書係高姓代書所交付，伊並不知委託書係偽造的云云，核屬事後卸責之詞，
    並不可採。被告戊○○既未受卓萬昌等十人之委託代為索討工程款，竟向原詰公
    司丙○○、張國展等人以伊係受卓萬昌等人之託代索工程款，其為自己不法所有
    之意圖，實堪認定。
  (二)又被告戊○○與同案被告莊俊雄於八十七年三月九日，率同同案被告賴勝宏、辛
    建倫、陳志龍、游志泓及案外人乙○○等人，分乘二部車輛至原詰公司，並於索
    討債務無結果後，自原詰公司內以吃飯為由，強邀告訴人丙○○上車帶往楊梅等
    地，雖丙○○表示伊僅一人會害怕等語，被告等仍堅持要其上車，於車行途中被
    告戊○○並對丙○○恐嚇稱：於十日內付款，否則要對其不利，又稱別人就討得
    到錢，伊就討不到錢，你是不是要吃槍頭等語，吃完飯後，丙○○不願意被告知
    悉其住處，惟被告等仍強行將丙○○載回桃園縣楊梅鎮之住處，表示已知曉其住
    處暗示丙○○不得妄動，被告戊○○復對丙○○恐嚇稱：如敢報案要其家人好看
    等語後始行離去，致使丙○○心生畏懼，其間，丙○○均無法自由行動等情，業
    據告訴人丙○○於偵查及原審訊問時指述明確，核與同案被告莊俊雄於原審另案
    （台灣板橋地方法院八十七年度訴字第九三五號）審理中供稱：戊○○有說如果
    丙○○不處理，要給他吃槍頭等語相符，而被告等人恃眾強邀告訴人丙○○上車
    外出，復不時以恐嚇之言語相向，已使告訴人丙○○於上開期間內之行動自由遭
    剝奪達數小時，被告戊○○與同案被告辛建倫、陳志龍共同基於意圖為自己不法
    所有之犯意聯絡，以恐嚇及妨害自由之手段，欲迫使告訴人丙○○交付財物，被
    告戊○○與同案被告辛建倫、陳志龍共同恐嚇取財及妨害自由之犯行堪以認定。
    至證人即原詰公司之員工丁○○雖於本院另案（八十八年上訴字第三四六八號）
    八十八年十一月二十二日訊問時證稱：八十七年三月九日上午伊亦在原詰公司，
    董事長張國展不在公司，同案被告戊○○有邀伊一同出去吃飯，但伊說沒空，他
    們就自己去了，當日台北縣警察局三峽分局鳳鳴派出所有派人臨檢，我們說在討
    論債務，警員就走了，沒有做筆錄，在公司時並無人出言恐嚇威脅等語，復經本
    院於另案（八十八年上訴字第三四六八號）審理時函查台北縣警察局三峽分局覆
    以：八十七年三月九日該局鳳鳴派出所確因接獲報案有人暴力討債，由該所主管
    柳文智帶班前往現場處置，因原詰公司人員向警方聲稱沒事，處理員警不疑有他
    ，經查核身份後隨即離開，因未查獲不法情事固未製作臨檢筆錄等語，此有該局
    八十八年十二月四日北警峽刑卿字第二○二五○號函附卷（見八十八年上訴字第
    三四六八號卷附）可稽，與證人丁○○證述相符，惟被告討債之對象係告訴人丙
    ○○，自無強邀證人丁○○外出之必要，且證人丁○○並未隨同外出，對於被告
    離開原詰公司後之行為，亦無法知悉，是其所為之前開證言不能採為對被告有利
    之認定。又告訴人丙○○於本院另案（八十八年上訴字第三四六八號）八十八年
    十月十八日訊問時改稱：八十七年三月九日莊俊雄、賴勝宏、辛建倫、陳志龍並
    未進入原詰公司，當時原詰公司有伊、張國展、丁○○及會計小姐共五、六人在
    場，當天董事長交代丁○○處理，伊都沒有管，被告只是說去吃飯說話，然後也
    有送伊回家，並無以強暴手段約伊去吃飯，去吃飯前有警察來臨檢，是何人叫的
    伊不知道，被告並未約丁○○一起去吃飯，在車上戊○○說工程款拖這麼久還是
    要付，並未說十日內付清工程款否則要伊好看等話語，送伊回楊梅後戊○○說十
    日內讓伊和董事長張國展去澄清帳目，並未說如果報案就要讓伊及伊之家人好看
    等話語，吃飯時莊俊雄比較早走，伊是與一個瘦瘦高高姓鄭的人談債務之事云云
    ；告訴人張國展於本院另案（八十八年上訴字第三四六八號）八十八年十一月五
    日訊問時改稱：八十七年三月九日伊並不在原詰公司，當時公司財務問題都是丙
    ○○在管，伊並未把財務問題交給丁○○談，三月十三日有幾人到原詰公司、當
    時伊有無被恐嚇及警察來之前有無人離開等情，現在伊已不記得了，當時狀況伊
    在原審都已說過了，當時被告突然進來時會害怕，講完話就不會怕云云，惟衡之
    常情，告訴人丙○○、張國展於警訊、偵查及原審訊問時之指訴，距事實發生之
    時較近，記憶當更為清晰，且較少權衡利害得失、受他人干預恐日後遭脅迫報復
    、或出於事過境遷息事寧人之心理作用，比之事後翻異之言，理應更為可採，在
    無其他事證可證明告訴人事後更易之言，與事實更為相符外，自不得任意捨棄渠
    等初供不採。再者，告訴人丙○○稱八十七年三月九日均由丁○○處理原詰公司
    財務問題，伊均沒有管，則被告又為何邀與原詰公司財務不相干之告訴人丙○○
    外出吃飯，並討論如何清償原詰公司債務？是告訴人丙○○、張國展於本院另案
    翻異之言，均不能採為對被告有利之認定。
  (三)被告戊○○接續前開恐嚇取財之犯意，於八十七年三月十三日復與同案被告莊俊
    雄、宋化宏、賴勝宏及陳總興基於恐嚇之犯意聯絡，於當日十一時三十分許與不
    知情而僅單純為索討債務之張恆華會合進入原詰公司後，即由莊俊雄、戊○○分
    坐原詰公司負責人即告訴人張國展二側，宋化宏、張恆華二人則坐在對面，陳總
    興則於該公司內四處走動，賴勝宏則攜帶槍械在距原詰公司外三百公尺處待命，
    以便同案被告莊俊雄等人在原詰公司內談判債務破裂或有突發狀況時，可以攜帶
    上開槍械入內支援。其間，同案被告莊俊雄除指責告訴人丙○○一直推託不肯還
    錢外，並恐嚇稱：先前給十日是給他面子，今日一定要還錢，否則將對其不利等
    語，使在場之張國展、丙○○心生畏懼等情，業據告訴人張國展、丙○○於警訊
    及檢察官偵訊時指述明確（見偵查卷第二十八頁至第三十四頁、第一六九頁至第
    一七○頁），核與被告戊○○於警訊時供稱：被告莊俊雄有說今天如果不處理拿
    不到錢就不放他們兩人（指被害人張國展、丙○○）走等語，及同案被告宋化宏
    於警訊時供稱：被告莊俊雄並當場向丙○○表明今天一定要將帳付清，否則對他
    不利等語（見同上偵查卷第二十一頁背面、第二十四頁背面）相符，被告戊○○
    意圖為自己不法之所有，恃眾以恐嚇言行相威嚇，自足使告訴人心生畏懼而致生
    危害於安全。
  綜上所陳，被告戊○○前開辯解，應為事後卸責之詞，並不可採。本件事證已臻明
  確，被告前開犯行，已堪認定，而被告戊○○猶聲請傳喚證人高先生、乙○○、丙
  ○○、丁○○，核已無必要，附予敘明。
三、核被告戊○○所為，係犯刑法第三百零二條第一項、第四百四十六條第三項、第
    一項、第二百十六條、第二百十條之妨害自由、恐嚇取財未遂及行使偽造私文書
    罪。又偽造署押之行為屬偽造私文書之階段行為，其偽造私文書之低度行為亦為
    行使之高度行為所吸收，均不復另論，被告戊○○係利用不知情不詳年籍之高姓
    代書（成年人）偽造上開委託書，為間接正犯。又被告與同案被告辛建倫、陳志
    龍共同基於意圖為自己不法所有之犯意聯絡，以代原詰公司下游協力廠商索討工
    程款為名，實以恐嚇及妨害自由之手段強索財物，自應成立刑法第三百零二條第
    一項、第三百四十六條第三項、第一項之妨害自由及恐嚇取財未遂罪，公訴意旨
    認應成立同法第三百零二條第一項、第三百三十九條第三項、第一項之妨害自由
    及詐欺取財未遂罪，尚有末洽，惟檢察官就被告與同案被告辛建倫、陳志龍共同
    基於意圖為自己不法所有之犯意聯絡以代原詰公司下游協力廠商索討工程款為名
    ，實以恐嚇及妨害自由之手段強索財物之事實，於起訴書中均已敘及，起訴之基
    本社會事實相同，爰依法變更起訴法條。又被告與同案被告辛建倫、陳志龍等人
    於剝奪被害人丙○○行動自由之際，雖另有恐嚇被害人之情事，惟被告與同案被
    告辛建倫、陳志龍成立刑法第三百零二條第一項及第三百四十六條之罪，無再適
    用同法第三百零五條之餘地，公訴人認應另成立刑法第三百零五條之罪，並與同
    法第三百零二條第一項之罪成立牽連犯，尚有未洽。被告以一個行使行為，同時
    行使偽造廠商卓萬昌、許永吉、莊坤霖、郭木生、吳明欉、李安、黃才虎、孫定
    雄、王村源、蔡顯爵等十人之委託書，其行使之行為僅有一個；及其以一個恐嚇
    取財行為，分二次前往原詰公司恐嚇，因均僅有一個行為，應僅論以一罪。被告
    戊○○，以一個恐嚇取財行為，同時侵害被害人張國展、丙○○二人之法益，為
    想像競合犯，應從一重處斷。又被告戊○○所犯上開各罪間，均有方法結果之牽
    連關係，為牽連犯，均應從一重之恐嚇取財未遂罪處斷。又被告戊○○與同案被
    告陳志龍、辛建倫、游志泓及案外人乙○○等人就恐嚇取財未遂之犯行；與同案
    被告莊俊雄、賴勝宏、辛建倫、陳志龍、游志泓、案外人乙○○等人就妨害自由
    之犯行，相互間均有犯意之聯絡及行為之分擔，為共同正犯。又被告戊○○曾於
    八十二年七月間因詐欺案件，經台灣高雄地方法院判處有期徒刑一年六月，本院
    判決駁回上訴確定，於八十四年七月二十七日縮刑期滿視為刑之執行完畢，有台
    灣高等法院檢察署刑案紀錄簡覆表在卷可稽，其於有期徒刑行完畢，五年以內再
    犯本件有期徒刑以上之罪，為累犯，爰依刑法第四十七條規定加重其刑。被告戊
    ○○等人已著手於恐嚇取財行為之實行而不遂，為未遂犯，應依法減輕其刑，並
    先加後減之。
四、原審認被告戊○○罪證明確予以論罪科刑，固非無見，惟查原判決(一)就被告行為
    ，認係犯刑法第三百零二條第一項、第三百零五條、第三百三十九條第三項、第
  一項、第二百十六條、第二百十條之妨害自由、恐嚇、詐欺取財未遂及行使偽造
    私文書罪，尚有未洽。(二)扣案偽造之廠商卓萬昌、許永吉、莊坤霖、郭木生、吳
    明欉、李安、黃才虎、孫定雄、王村源、蔡顯爵等十人名義之委託書共十紙，係
    被告所有供犯罪所用之物，原判決雖於理由欄敘明應沒收之理由，惟於判決主文
    欄未諭知沒收，亦有不當。被告上訴意旨猶執前詞否認犯罪，雖均不足取，惟原
    判決既有上開可議之處，自應由本院將之撤銷改判。爰審酌被告之前科素行、犯
    罪之動機、目的、手段、恃眾以暴力恐嚇對社會秩序所生危害甚鉅及其犯罪後飾
    詞卸責之態度等一切情狀，量處如主文第二項所示之刑，以資懲儆。公訴人雖對
    被告戊○○具體求刑為有期徒刑八年，惟被告戊○○並未共同犯有槍砲彈藥刀械
    管制條例第七條第四項等之罪（詳如後述），公訴人具體求刑部分尚嫌過重，併
    予敘明。
五、扣案偽造之廠商卓萬昌、許永吉、莊坤霖、郭木生、吳明欉、李安、黃才虎、孫
    定雄、王村源、蔡顯爵等十人名義之委託書共十紙，係被告所有供犯罪所用之物
    ，爰依法沒收之。至各委託書上偽造卓萬昌、許永吉、莊坤霖、郭木生、吳明欉
    、李安、黃才虎、孫定雄、王村源、蔡顯爵等十人之署押（含指印）各一枚，業
    經併同委託書一併宣告沒收，爰不另為沒收之諭知。
六、公訴意旨另以：被告戊○○與同案被告莊俊雄、賴勝宏、宋化宏共同基於犯意之
    聯絡，於八十七年三月十三日中午時分許，經同案被告莊俊雄指示賴勝宏攜帶槍
    械再次前往原詰公司討債，賴勝宏遂將早經意圖供自己犯罪用而持有之如附表壹
    編號二所示之制式九二手槍、編號一之改造模型槍、編號三不具殺傷力之改造仿
    一七型半自動手槍各一支，及制式、土造子彈共四十九發攜出，並要求不知情之
    謝國光（業經檢察官為不起訴處分）駕駛ＬＤ─４８０７號自小客車載其前往，
    在距離原詰公司外約三百公尺處車內等候莊俊雄或宋化宏之指示，即在討債過程
    中若發生糾紛可立即攜槍入內鎮場，因認被告戊○○共同涉有槍砲彈藥刀械管制
    條例第七條第四項、第十二條第四項之罪嫌。被告戊○○經合法傳喚，無正當之
    理由不到庭，據其於原審審理時則堅決否認有此部分犯行，辯稱：伊並不知道同
    案被告莊俊雄有指示同案被告賴勝宏攜帶上開槍彈前往討債等情。經查，同案被
    告賴勝宏係聽命於同案被告莊俊雄，並於上開時地經莊俊雄之指示攜帶上開槍械
    前往原詰公司討債等情，業據同案被告賴勝宏於偵查中供述明確，而被告戊○○
    僅委請莊俊雄為其索討債務，平時係住居於南部，與賴勝宏並非熟識，則其對於
    莊俊雄指示賴勝宏攜帶槍械前往原詰公司一節，是否事前知情，已有可疑，且當
    日被告戊○○與莊俊雄、賴勝宏等人係分別前往原詰公司後再行會合，其對於賴
    勝宏當日是否攜帶槍械，恐亦難以查知，況被告戊○○第一次與同案被告莊俊雄
    、賴勝宏等人共同前往原詰公司時，亦僅係仗恃人多，並無證據證明當日曾攜有
    槍械之情事，則被告辯稱：伊對於同案被告莊俊雄指示賴勝宏攜帶槍械前往討債
    一節並不知情云云，尚堪採信。此外，復查無其他積極證據足以證明被告確有公
    訴人所指之此部分犯行，自屬不能證明被告戊○○有此部分之犯行，惟公訴人認
    其與前開經論罪科刑部分，有牽連犯之裁判上一罪關係，爰不另為無罪之諭知。
七、被告戊○○經合法傳喚，無正當之理由不到庭，爰不待其陳述，逕行判決。
據上論斷，應依刑事訴訟法第三百六十九條第一項前段、第三百六十四條、第二百九
十九條第一項前段、第三百條、第三百七十一條，刑法第二十八條、第三百零二條第
一項、第三百四十六條第三項、第一項、第五十五條、第二十六條前段、第四十七條
、第三十八條第一項第二款，罰金罰鍰提高標準條例第一條前段，判決如主文。
本案經檢察官劉靜婉到庭執行職務。
中    華    民    國    八十九    年        八        月      三十      日
                            臺灣高等法院刑事第十五庭
                                審判長法  官  房  阿  生
                                      法  官  胡  泉  田
                                      法  官  雷  元  結
右正本證明與原本無異。
如不服本判決應於收受送達後十日內向本院提出上訴書狀，其未敘述上訴之理由者並
得於提起上訴後十日內向本院補提理由書（均須按他造當事人之人數附繕本）。
                                      書記官  梁  雅  華
中    華    民    國    八十九    年        九        月      四        日
附錄：本案論罪科刑法條全文
刑法第三百零二條：
私行拘禁或以其他非法方法，剝奪人之行動自由者，處五年以下有期徒刑、拘役或三
百元以下罰金。
因而致人於死者，處無期徒刑或七年以上有期徒刑，致重傷者，處三年以上十年以下
有期徒刑。
第一項之未遂犯罰之。
刑法第三百四十六條：
意圖為自己或第三人不法之所有，以恐嚇使人將本人或第三人之物交付者，處六月以
上五年以下有期徒刑，得併科一千元以下罰金。
以前項方法得財產上不法之利益或使第三人得之者，亦同。
前二項之未遂犯，罰之。
刑法第二百十六條：
行使第二百十條至第二百十五條之文書者，依偽造、變造文書或登載不實事項或使登
載不實事項之規定處斷。
刑法第二百十條：
偽造、變造私文書，足以生損害於公眾或他人者，處五年以下有期徒刑。
附表壹：
┌──┬─────────────┬──┬───┬───────────┐
│編號│名                    稱  │數量│單  位│備                  註│
├──┼─────────────┼──┼───┼───────────┤
│一  │改造之德製口徑八mm金屬模  │一  │支    │違禁物                │
│    │型槍( 槍枝管制編號110205  │    │      │                      │
│    │9412號)                   │    │      │                      │
├──┼─────────────┼──┼───┼───────────┤
│二  │巴西TAURUS廠製口徑九mm制  │一  │支    │違禁物                │
│    │式手槍( 槍枝管制編號1102  │    │      │                      │
│    │059413號）                │    │      │                      │
├──┼─────────────┼──┼───┼───────────┤
│三  │改造之仿製半自動手槍      │一  │支    │被告賴勝宏所有供犯罪所│
│    │( 槍枝管制編號0000000000  │    │      │用之物                │
│    │號) ( 不具殺傷力)         │    │      │                      │
├──┼─────────────┼──┼───┼───────────┤
│四  │子彈( 具殺傷力)           │三十│  顆  │違禁物( 含制式九０子彈│
│    │                          │五  │      │十三顆、改造九０子彈八│
│    │                          │    │      │顆、制式點三八轉輪子彈│
│    │                          │    │      │二顆、制式七點六二mm子│
│    │                          │    │      │彈二顆、制式點三八吋子│
│    │                          │    │      │彈九顆、制式點三八轉輪│
│    │                          │    │  │子彈一顆)             │
├──┼─────────────┼──┼───┼───────────┤
│五  │土造子彈( 不具殺傷力)     │四  │顆    │被告賴勝宏所有供犯罪所│
│    │                          │    │      │用之物                │
└──┴─────────────┴──┴───┴───────────┘


司法院資訊處製作；財團法人民間司法改革基金會備份。
